臺灣臺北地方法院刑事判決
                                     110年度訴緝字第29號
公  訴  人  臺灣臺北地方檢察署檢察官
被      告  劉彥宏




義務辯護人  孫志堅律師                    
上列被告因違反毒品危害防制條例案件，經檢察官提起公訴（起
訴案號：109年度偵字第13317號），本院判決如下：
    主  文
劉彥宏販賣第二級毒品，處有期徒刑參年柒月，併科罰金新臺幣
壹萬元，如易服勞役，以新臺幣壹仟元折算壹日。
犯罪所得新臺幣壹萬元沒收，如全部或一部不能沒收或不宜執行
沒收時，追徵其價額。
    事  實
一、劉彥宏明知甲基安非他命係毒品危害防制條例所管制之第二
    級毒品，依法不得販賣，竟意圖營利，基於販賣第二級毒品
    之犯意，於民國（下同）108年7月4日19時許，先以通訊軟
    體LINE暱稱「再痛也得忍」與朱浩彣（LINE暱稱「Ak08」）
    聯繫販賣毒品事宜，雙方約定以新臺幣（下同）1萬元之價
    格交易甲基安非他命5公克，劉彥宏復於108年7月4日23時50
    分許，在臺北市○○區○○街0段00號交付甲基安非他命5公克予
    朱浩彣，並收取現金1,500元，朱浩彣另將餘款8,500元於同
    （4）日23時51分許，轉帳至劉彥宏所有玉山商業銀行帳號0
    00-00000000000000號帳戶（下稱本案玉山銀行帳戶）。嗣
    朱浩彣於其毒品案件供出毒品來源為劉彥宏，始悉上情。劉
    彥宏嗣於109年4月29日警詢時供出其販賣毒品甲基安非他命
    係向陳雁中購得，經警於109年7月17日晚上9時20分許在陳
    雁中住處查獲，始知係因劉彥宏所供而偵悉上情。
二、案經臺北市政府警察局松山分局報告臺灣臺北地方檢察署檢
    察官偵查起訴。
    理  由
壹、程序方面
一、被告以外之人於審判外之言詞或書面陳述，除法律有規定者
    外，不得作為證據，刑事訴訟法第159條第1項定有明文。又
    被告以外之人於審判外之陳述，雖不符刑事訴訟法第159條
    之1至第159條之4之規定，而經當事人於審判程序同意作為
    證據，法院審酌該言詞陳述或書面陳述作成時之情況，認為
    適當者，亦得為證據；當事人、代理人或辯護人於法院調查
    證據時，知有同法第159條第1項不得為證據之情形，而未於
    言詞辯論終結前聲明異議者，視為有前項之同意，刑事訴訟
    法第159條之5定有明文。查檢察官、被告劉彥宏於本院行準
    備程序時，對本判決以下引用之證據資料，均同意有證據能
    力（見本院110年度訴緝字第29號（下稱本院訴緝字卷）卷
    二第48至53頁），且於言詞辯論終結前，均未就本院經調查
    採用之證據，主張有刑事訴訟法第159條第1項不得為證據之
    情形，本院復審酌各該證據作成時之情況，尚無違法不當之
    情形，且與待證事實具有關聯性，認以之作為證據應屬適當
    ，揆諸上揭規定，應有證據能力。
二、按「被告以外之人於偵查中向檢察官所為之陳述，除顯有不
    可信之情況者外，得為證據。」刑事訴訟法第159條之1第2
    項定有明文，證人朱浩彣於偵查中之證述，既無顯不可信之
    狀況，且與相關書證互核相符，自得為證據。　　
三、按「除前三條之情形外，下列文書亦得為證據：一、除顯有
    不可信之情況外，公務員職務上製作之紀錄文書、證明文書
    。二、除顯有不可信之情況外，從事業務之人於業務上或通
    常業務過程所須製作之紀錄文書、證明文書。」亦為刑事訴
    訟法第159條之4第1、2款所明定。故關於後述之公務員職務
    上製作之紀錄文書、證明文書及從事業務之人於業務上或通
    常業務過程所須製作之紀錄文書、證明文書，因亦無顯不可
    信之情形，自得為證據。
貳、實體方面
一、上開事實，訊據被告劉彥宏坦承不諱，核與證人朱浩彣於警
    詢及偵查中供述情節相符，並有證人朱浩彣行動電話內LINE
    對話紀錄翻拍照片6張（109年度偵字第13317號卷第73頁）
    、被告行動電話內LINE個人資料、聯絡人資訊及對話紀錄翻
    拍照片3張（同卷第74頁）、交通部民用航空局航空醫務中
    心108年12月9日航藥鑑字第0000000號毒品鑑定書（同卷第1
    79頁）、玉山銀行個金集中部109年3月16日玉山個（集中）
    字第1090023203號函暨附件帳號0000000000000交易明細（
    同卷第75、79至81頁）、臺北市政府警察局松山分局中崙派
    出所扣押筆錄、扣押物品目錄表、扣押物品收據（同卷第63
    至67頁、第159至165頁）、臺北市政府警察局松山分局毒品
    初步檢驗圖片說明表、毒品初步鑑驗報告書（同卷第69至71
    頁、第157、167至168頁）、本院109年刑保字第2165號扣押
    物品清單（109年度訴字第850號卷第49頁）及臺灣宜蘭地方
    檢察署檢察官109年度偵字第4449號起訴書（本院訴緝字卷
    二第105至109頁）、同署110年10月19日宜檢嘉仁109偵4449
    字第1109017762號函（本院訴緝字卷二第119頁）、同日宜
    檢嘉仁109偵4449字第1109017800號函（本院訴緝字卷二第1
    21頁）在卷可稽，互核相脗，事證明確，其犯行洵堪認定。
二、核被告所為，係犯修正前毒品危害防制條例第4條第2項之販
    賣第二級毒品罪。查被告行為後，毒品危害防制條例第4條
    第2項之規定業經總統以109年1月15日華總一義字第1090000
    4091號令修正公布，自同年7月15日起生效施行，而修正前
    該條項係規定：「製造、運輸、販賣第二級毒品者，處無期
    徒刑或7年以上有期徒刑，得併科新臺幣1千萬元以下罰金。
    」修正後則規定：「製造、運輸、販賣第二級毒品者，處無
    期徒刑或10年以上有期徒刑，得併科新臺幣1千5百萬元以下
    罰金。」經比較修正前、後之販賣第二級毒品罪之刑度，以
    行為時之舊法較有利於被告，本件即應適用上開舊法處斷。
    核被告所為，係犯修正前毒品危害防制條例第4條第2項之販
    賣第二級毒品罪嫌。又販賣前意圖販賣而持有上開第二級毒
    品甲基安非他命之低度行為，與前開販賣第二級毒品之犯行
    ，為法條競合，持有甲基安非他命之低度行為，為販賣罪之
    高度行為所吸收，不另論罪，而僅以販賣第二級毒品罪論處
    。被告於109年4月29日警詢時供出其販賣毒品來源係向陳雁
    中購得，經警據以查明於109年7月17日晚上9時20分許在其
    住處查獲其確有販賣毒品予被告之事實，有上開臺灣宜蘭地
    方檢察署起訴書及公函附卷可憑，應依毒品危害防制條例第
    17條第1項減輕其刑。爰審酌被告犯罪動機、手段、所生危
    害，犯後供出貨源及於本院審理時坦承犯行等一切情狀，量
    處如主文所示之刑，並諭知罰金易服勞役之折算標準。犯罪
    所得一萬元為其所有，應依刑法第38條之1第1項沒收，併依
    同條第3項為如全部或一部不能沒收或不宜沒收時，追徵其
    價額之諭知。
據上論斷，應依刑事訴訟法第299條第1項、修正前毒品危害防制
條例第4條第2項、第17條第1項、刑法第11條、第42條第3項、第
38條之1第1項、第3項，判決如主文。
本案經檢察官黃兆揚、林婉儀到庭執行職務。
中　　華　　民　　國　　110 　年　　10　　月　　29　　日
                  刑事第十二庭  審判長法　官　林尚諭
　　　　　　　　　                    法  官  王令冠
　　　　　　　　　                    法  官  李英豪
上正本證明與原本無異。
如不服本判決應於收受送達後20日內向本院提出上訴書狀，並應
敘述具體理由；其未敘述上訴理由者，應於上訴期間屆滿後20日
內向本院補提理由書（均須按他造當事人之人數附繕本）「切勿
逕送上級法院」。因疫情而遲誤不變期間，得向法院聲請回復原
狀。
                                      書記官  李璁潁 
中　　華　　民　　國　　110 　年　　10　　月　　29　　日